【裁判字號】    88,易,734
【裁判日期】    890307
【裁判案由】    竊盜等
【裁判全文】
臺灣苗栗地方法院刑事判決                          八十八年度易字第七三四號
    公  訴  人  臺灣苗栗地方法院檢察署檢察官
    被      告  丙○○
右列被告因竊盜等案件，經檢察官提起公訴（八十八年度偵字第三四五二號），本院
判決如左：
    主  文
丙○○連續攜帶兇器竊盜，處有期徒刑捌月，扣案之鑰匙壹支沒收；又收受贓物，處
拘役伍拾日，如易科罰金以佰元折算壹日。
    事  實
一、丙○○基於意圖為自己不法所有之概括犯意，先於民國（下同）八十八年六月底
    某日晚間十時或十一時許，在苗栗縣三義鄉○○○○路邊，見有重型機車一部（
    該機車原懸掛ＩＥＯ──九七九號牌照，係甲○○所有、使用中，於八十八年六
    月二日，在苗栗縣苗栗市○○街附近失竊，引擎號碼為３ＫＷ００三七九六號）
    ，仍在不詳姓名人之實力支配下，丙○○即持其所有、足資為兇器之板手（未扣
    案）將該機車之引擎拆下，竊得後帶回家中預備併裝機車之用。續於同年七月一
    日凌晨二時許，在苗栗縣三義鄉○○路新竹客運汽車三義總站停車場內，以自備
    之鋁門鑰匙一支，撬開何秋妹所有、停放在該處之車號ＩＨＭ─三一九號機車鎖
    頭後竊取該部機車，得手後供己代步之用。
二、丙○○又明知所持有之車號ＴＢＸ─六四八號機車車牌係來路不明、他人失竊之
    贓物（該機車原係乙○○所有，於八十八年六月二十八日二十時許，在臺中縣豐
    原市○○○路五十號前失竊），竟於八十八年六月二十八日以後至同年七月一日
    以前之某時，在不詳地點，向姓名年籍均不詳綽號「猴王」之人，取得上開機車
    車牌一面預併裝機車之用。嗣於八十八年七月一日上午九時許，經警循線於苗栗
    縣三義鄉廣盛村三十六鄰重河三六七號丙○○住處當場查獲，並扣得上述車號Ｉ
    ＨＭ─三一九號機車一部、ＴＢＸ─六四八號車牌一面、引擎號碼為３ＫＷ００
    三七九六號之機車引擎一個（均發還），及其所有供竊盜所用之鑰匙一支。
二、案經苗栗縣警察局苗栗分局報請臺灣苗栗地方法院檢察署檢察官偵查起訴。
    理  由
一、訊據被告丙○○固坦承有於右揭時地竊取車號ＩＨＭ─三一九號機車一部，及為
    警查獲持有前開號碼為ＴＢＸ─六四八號車牌一面、引擎號碼為３ＫＷ００三七
    九六號機車引擎一個之事實，惟矢口否認有竊取上開引擎及收受車牌贓物之犯行
    ，辯稱：號碼為３ＫＷ００三七九六號之引擎，係伊在三義鄉○○○路邊草堆之
    機車上拆下的，至於號碼為ＴＢＸ─六四八號之機車車牌一面如何來的，伊不知
    情云云。然查，右揭竊取何秋妹所有之機車之事實，除據被告自白外，並有被害
    人何秋妹於偵查中指訴綦詳，及鑰匙一支扣案足資佐證，堪認被告上開自白與事
    實相符，足以採信。次查，引擎號碼為３ＫＷ００三七九六號之機車，原懸掛Ｉ
    ＥＯ─九七九號牌照，係被害人甲○○所有、使用，於八十八年六月二日，在苗
    栗縣苗栗市○○街附近失竊等情，為被害人甲○○證稱屬實，並有贓物認領保管
    單及車輛失竊查詢認可資料各一紙在卷可查，又被告自陳：發現該部機車時，機
    車雖無大牌，車身舊，然零件俱在，且發現之處並無垃圾或其他物品等語（見本
    院八十九年二月二十二日審判筆錄），則該部機車外觀尚稱完好，所置放之處復
    無廢棄物堆疊，顯無從遽認該部機車為他人棄置之物；況被告於警訊中陳稱：看
    見該部機車後，隔二天方前往現場拆卸引擎等語（見偵查卷第五頁），於本院審
    理時復陳明：係於晚間十時或十一時許前往現場拆卸零件等語（見同上審判筆錄
    ），衡情被告若誤認該部機車無人所有，何須觀望後，遲至二日後之夜間方前往
    現場拆取零件，益徵被告對於該部機車為他人之物，有所認識，被告於夜間、在
    路邊拆卸他人機車引擎，確有不法所有之竊盜意圖無訛，被告此部分竊盜事實亦
    屬明確。再查，車號ＴＢＸ─六四八號機車係乙○○所有，於八十八年六月二十
    八日二十時許，在臺中縣豐原市○○○路五十號前失竊，此情亦有贓物認領保管
    單、車輛失竊認可資料在卷可憑，且被告既於警訊中自承：號碼ＴＢＸ─六四八
    號車牌係綽號「猴王」之朋友拿來云云，而對於該面車牌何以會在其住處查獲，
    及「猴王」之姓名年籍資料均未能有明確之說明，其明顯該車牌之來路無法交待
    ，卻仍予以收受，則其已明知該機車車牌之來源顯有問題而有贓物之認識至為明
    確，被告空言否認，亦不足採信，其犯行均堪認定。
二、核被告所為，係犯刑法第三百二十一條第一項第三款之攜帶兇器竊盜罪、第三百
    二十條第一項之普通竊盜罪、第三百四十九條第一項之收受贓物罪。被告前後二
    次竊盜犯行，時間緊接，基本犯罪構成要件相同，顯係基於概括之犯意所為，應
    依連續犯規定，以攜帶兇器竊盜罪一罪論；公訴人認被告均係犯刑法第三百二十
    條第一項之竊盜罪，容有所誤，起訴法條應予變更。又被告所犯前開連續攜帶兇
    器竊盜罪及收受贓物罪二罪間，犯意各別，行為互殊，應分論並罰。爰審酌被告
    犯罪之動機、目的、手段，犯罪所生之危害、犯罪後到庭否認部分犯行等一切情
    狀，分別量處如主文所示之刑，並就收受贓物罪部分，諭知易科罰金之折算標準
    。扣案之鑰匙一支為被告行竊前開機車所用之物，復為被告所有，業據被告供明
    在卷，應依法宣告沒收；至於被告另持以行竊之扳手，因未扣案，為免日後執行
    之困難，爰不予以沒收，附此敘明。
據上論斷，應依刑事訴訟法第二百九十九條第一項前段、第三百條，刑法第五十六條
、第三百二十一條第一項第三款、第三百四十九條第一項、第四十一條、第三十八條
第一項第二款，罰金罰鍰提高標準條例第一條前段、第二條，判決如主文。
中      華      民      國    八十九    年      三      月      七      日
                                        法  官  周  淡  怡
右正本證明與原本無異。
如不服本判決，應於判決送達後十日內向本院提出上訴狀( 應附繕本 )，上訴於
臺灣高等法院台中分院。
                                    書記官  陳  貴  瑋
中      華      民      國    八十九    年      三      月      七     日
附錄論罪科刑法條
刑法第三百二十條
意圖為自己或第三人不法之所有，而竊取他人之動產者，為竊盜罪，處五年以下有期
徒刑、拘役或五百元以下罰金。
意圖為自己或第三人不法之利益，而竊佔他人之不動產者，依前項之規定處斷。
前二項之未遂犯罰之。
刑法第三百二十一條
犯竊盜罪而有左列情形之一者，處六月以上五年以下有期徒刑：
一、於夜間侵入住宅或有人居住之建築物、船艦，或隱匿其內而犯之者。
二、毀越門扇、牆垣或其他安全設備而犯之者。
三、攜帶兇器而犯之者。
四、結夥三人以上而犯之者。
五、乘火災、水災或其他災害之際而犯之者。
六、在車站或埠頭而犯之者。
前項之未遂犯罰之。
刑法第三百四十九條
收受贓物者，處三年以下有期徒刑、拘役或五百元以下罰金。
搬運、寄藏、故買贓物或為牙保者，處五年以下有期徒刑、拘役或科或併科一千元以
下罰金。
因贓物變得之財物，以贓物論。


司法院資訊處製作；財團法人民間司法改革基金會備份。
